【裁判字號】    96,上訴,2922
【裁判日期】    970312
【裁判案由】    違反藥事法
【裁判全文】
臺灣高等法院刑事判決                96年度上訴字第2922號
上  訴  人
即  被  告  庚○○
選任辯護人  沈惠珠律師
上列上訴人因違反藥事法案件，不服臺灣士林地方法院94年度訴
字第740號，中華民國96年5月31日第一審判決（起訴案號：臺灣
士林地方法院檢察署94年度偵字第5735號、第8214號），提起上
訴，本院判決如下：
    主  文
原判決撤銷。
庚○○共同連續製造偽藥，處有期徒刑壹年陸月，減為有期徒刑
玖月。
民國94年1月31日扣案印有「仁濟馬立強男人的自尊、驕傲，美
國醫學博士丁○○醫師推薦」字樣之硬紙盒壹個連同其內所含「
馬立強」藥品鋁箔包參包，及同年7月21日扣案之塑膠瓶裝「馬
立強」藥品貳拾瓶、鋁箔裝「馬立強」藥品肆拾包、鋁箔粉末包
拾包、鋁箔空包裝袋貳個、甲○○○○○拾參包均沒收。
    事  實
一、庚○○係設於台北市○○區○○街1 段98號1 樓「乙○○○○○」負責人，其與丁○○（未據起訴）均明知其以含有Ta
    dalafil（西藥犀力士主要成分）、Caffeine成分之甲○○○○○與丙○○○○一起調製而成之「馬立強」中藥藥品（
    簡稱「馬力強」藥品），係足以影響人類生理機能之藥品，
    未經主管機關行政院衛生署核准，擅自製造，係屬偽藥。渠
    二人竟基於製造、販賣偽藥之概括犯意聯絡，由庚○○自民
    國（下同）93年7月間起，共向戊○○（另由臺灣高雄地方
    法院審理）購買甲○○○○○3至5次為原料，連續在上址「
    乙○○○○○」內，擅自調製「馬力強」藥品，而製造偽藥
    多次，製造完成後均以塑膠瓶或鋁箔包加以分裝，於該塑膠
    藥瓶或鋁箔藥包上復貼有「仁濟馬立強男人的自尊、驕傲，
    美國醫學博士丁○○醫師推薦」之貼紙，並在網路上刊登販
    賣「馬立強」之廣告（網址：www.zg.com.tw），以每瓶或
    每包新台幣（下同）200至300元不等之價格，在上開蔘藥行
    內，連續售予不特定消費者多人。嗣於94年1月間台北市衛
    生局因台北市議員質詢稱：經民眾檢舉服用「馬立強」藥品
    後出現身體不適之現象，並將購得之「馬立強」藥品送檢驗
    ，結果檢出Tadalafil、Caffeine成分等語，因而於同年1月
    31日下午派員至乙○○○○○查察，扣得印有「仁濟馬立強
    男人的自尊、驕傲，美國醫學博士丁○○醫師推薦」字樣之
    硬紙盒1個（內含「馬立強」藥品鋁箔包3包），因庚○○仍
    繼續在網路上刊登販賣「馬立強」藥品之廣告，認該蔘藥行
    涉有販賣偽藥罪嫌，移請檢察官偵辦，經臺灣士林地方法院
    檢察署（簡稱士林地檢署）檢察官向原審法院聲請得搜索票
    後，於同年7月21日由該署檢察事務官邱獻民率同台北市政
    府警察局內湖分局員警及台北市衛生局稽查人員郭雨達等人
    持原審法院法官核發之搜索票前往乙○○○○○搜索，扣得
    塑膠瓶裝「馬立強」藥品20瓶（起訴書誤繕為23瓶）、鋁箔
    裝「馬立強」藥品40包及預備供犯罪所用之鋁箔粉末包10包
    （起訴書誤繕為17包）、鋁箔空包裝袋2個；又經庚○○同
    意搜索，在其台北市○○區○○街1段104號2樓住處扣得甲○○○○○13包（起訴書誤繕為15包）。
二、案經台北市政府衛生局移送臺灣臺北地方法院檢察署呈請經
    臺灣高等法院檢察署核轉臺灣士林地方法院檢察署及台北市
    政府警察局內湖分局報請臺灣士林地方法院檢察署檢察官偵
    查起訴。
    理  由
一、訊據被告庚○○（簡稱被告）雖供承其為乙○○○○○負責
    人，曾上網刊登販賣「馬立強」之廣告，且經警於94年7月2
    1日分別在伊所經營之「乙○○○○○」及伊住處搜得扣案
    物品，惟矢口否認有何製造、販賣偽藥犯行，辯稱：伊經丁○○醫師推薦而向戊○○購買甲○○○○○，將之摻入丙○○○○，藉以改善口感，並調製成「馬立強」食品，除了供
    自己食用外，用來販賣的數量並不多，且都是在店內販賣；
    戊○○的前手即證人趙伯祥曾將甲○○○○○送往昭信科技
    顧問股份有限公司檢驗，檢驗的結果並無問題，且有醫學博
    士認證沒有含西藥成分，伊才會去做，伊不知伊據以調製而
    成之「馬立強」食品內含有Tadalafil、Caffeine等成分，
    而是產品本身被污染到，伊才發現有西藥成分，若伊自始知
    情，伊就不會去做等語。被告之選任辯護人亦為被告辯稱：
    94年2月所登之中時晚報是傳聞證據，被告當初是以做健康
    食品目的出發，因市面上健康食品是西藥或是中藥界線不明
    ，老虎牙子、四物茶本身都含有一定的中藥成分，只是廠商
    加入許多其他成分讓口感好一些；而丙○○○○是固有的成
    方製劑，並非自行研發，只是被告所刊登的廣告較為聳動而
    已，加上被告並不知道甲○○○○○含有西藥成分，完全信
    賴丁○○博士及實驗室的報告所致，才會拿出來銷售，後來
    被告也自行拿產品去檢驗是否含有西藥成分，可見被告當時
    並無犯意，至多是疏於注意而已，是過失犯罪，且僅有一位
    消費者食用後出現不適的情形，其他消費者都沒有問題，希
    望給予被告緩刑等語。
二、惟查：（一）94年1月間台北市衛生局因台北市議員質詢稱
    ：經民眾檢舉服用「馬立強」藥品後出現身體不適之現象，
    並將購得之「馬立強」藥品送檢驗，結果檢出Tadalafil、
    Caffeine成分等語，因而於同年1月31日下午派員至乙○○○○○查察，惟因該蔘藥行抗拒，歷時約1、2個小時後始讓
    稽查人員入內，而於該店玻璃櫃內扣得玻璃瓶裝之「馬立強
    」藥品1瓶及印有「仁濟馬立強男人的自尊、驕傲，美國醫
    學博士丁○○醫師推薦」字樣之硬紙盒1個（內含「馬立強
    」藥品鋁箔包3包）（參士林地檢署94年度保管字第1806號
    扣押物品清單編號1、2），扣案之該瓶藥品嗣經送請行政院
    衛生署藥物食品檢驗局（簡稱藥檢局）檢驗結果，未檢出Ta
    dalafil、Caffeine等西藥成分，然因乙○○○○○仍在網
    路上繼續刊登販賣「馬立強」藥品之廣告，台北市衛生局認
    被告涉有販賣偽藥罪嫌移請臺灣臺北地方法院檢察署（簡稱
    臺北地檢署）檢察官偵辦，嗣經臺灣高等法院檢察署核轉士
    林地檢署偵辦，而由士林地檢署檢察官向原審法院聲請搜索
    票，於同年7月21日由該署檢察事務官邱獻民率同台北市政
    府警察局內湖分局員警及台北市衛生局稽查人員郭雨達等人
    ，持搜索票前往仁濟蔘藥行搜索，當場在該店內第二房間內
    扣得塑膠瓶裝「馬立強」藥品20瓶、鋁箔裝「馬立強」藥品
    40包及預備供犯罪所用之鋁箔粉末包10包、鋁箔空包裝袋2
    個；又經被告同意搜索，在其台北市○○區○○街1段104號
    2樓住處扣得甲○○○○○13包之事實，迭據證人郭雨達、
    邱獻民於原審訊問時結證明白（參原審96年4月10日審判筆
    錄第2頁至第13頁），並有塑膠瓶裝「馬立強」藥品20瓶、
    鋁箔裝「馬立強」藥品40包及預備供犯罪所用之鋁箔粉末包
    10包、鋁箔空包裝袋2個及甲○○○○○13包（參士林地檢
    署94年度保管字第2390號扣押物品清單編號1、2、4、5、7
    ）扣案可資佐證，復有台北市衛生局藥物、化妝品、食品檢
    查現場記錄表、台北市衛生局西區稽查站醫、藥、食品工作
    日記表、剪報新聞稿各1件在卷可查。且前述扣案之「馬立
    強」藥品20瓶、鋁箔裝「馬立強」藥品40包及甲○○○○○
    13包（參士林地檢署94年度保管字第2390號扣押物品清單編
    號1、2、4、7）經送鑑定結果，均檢出Tadalafil、Caffein
    e成分，有藥檢局94年8月26日藥檢參字第0949422793號函及
    檢驗成績書5份在卷可稽。又查，94年7月21日自乙○○○○○扣案之「馬立強」塑膠罐20瓶（士林地檢署94年度保管字
    第2390號扣押物品清單編號1），其內裝有暗紅色粉末，其
    上貼有「仁濟  馬立強  男人的自尊、驕傲美國醫學博士丁○○醫師推薦」字樣貼紙；扣案之鋁箔包粉末，完好未開封
    者有47包，已開封3包，其內裝有暗紅色粉末（參士林地檢
    署94年度保管字第2390號扣押物品清單編號2、4、5，前二
    者共40包），及以相同鋁箔紙包裝之殘渣袋1個（參94年度
    保管字第2390號扣押物品清單編號3），其上佈滿暗紅色粉
    末之殘渣，前述鋁箔紙上均素面，未印有任何文字或貼有貼
    紙，但另有鋁箔紙空包裝袋2個，其上各貼有「仁濟馬立強
    男人的自尊、驕傲  美國醫學博士丁○○醫師推薦」字樣之
    貼紙1個，前述鋁箔包裝袋大小相近；另扣案印有「無敵咖
    啡養生有機咖啡Woody Coffee  勁咖啡」字樣之紙盒2盒，
    其中各放置5包、8包無敵咖啡，該13包咖啡包均完好未開封
    等情，業經原審勘驗明確（參原審96年2月1日勘驗筆錄）。
    參以被告於檢察官訊問時供稱：伊經丁○○醫師介紹，以每
    次4萬8,000元之價格，向戊○○購入甲○○○○○3到5次，
    伊自行將甲○○○○○及丙○○○○以1比3之比例調製成「
    馬立強」藥品，「馬立強」藥品1盒約10公克，欲賣3,000
    元，並在網路上刊登廣告，知道甲○○○○○具有壯陽效果
    等語（參士林地檢署94年度偵字第8214號第28頁至第31頁、
    第58頁），並有被告所書寫載有「00000000000戊○○  高
    雄市○○街7巷3號11樓之248000」之筆記紙影本1張在卷足
    憑，被告確有以扣案之甲○○○○○包為原料，製造前述「
    馬立強」中藥，或以塑膠瓶或以鋁箔紙包裝，其上貼有「仁
    濟馬立強男人的自尊、驕傲美國醫學博士丁○○醫師推薦」
    字樣之貼紙，並上網刊登販賣廣告之行為，已無疑義；（二
    ）查94年7月21日自乙○○○○○扣案之塑膠瓶裝「馬立強
    」藥品20瓶、鋁箔紙空包裝袋2個，其上各貼有「仁濟馬立
    強男人的自尊、驕傲美國醫學博士丁○○醫師推薦」字樣之
    貼紙1個，已如前述。另參諸94年1月31日下午台北市衛生局
    稽查人員至乙○○○○○查察，除嗣後送驗的玻璃瓶裝之馬
    立強1瓶外，另扣得硬紙盒1個，其上印有「仁濟馬立強男人
    的自尊、驕傲美國醫學博士丁○○醫師推薦」字樣，其旁並
    貼有前述相同文字之貼紙，內裝貼有前述貼紙之鋁箔紙包裝
    之粉末3包，亦經原審勘驗無訛，則無論自印有「馬立強」
    等文字之硬紙盒，抑塑膠瓶或鋁箔紙上所貼之文字「仁濟馬
    立強男人的自尊、驕傲美國醫學博士丁○○醫師推薦」字樣
    觀之，均顯示該等物品係供對外招徠客戶之用。又被告確曾
    在網路上刊登仁濟蔘藥行販售物品之廣告，販售物品高達80
    餘項，於94年1月31日當日之廣告中，「馬立強」藥品係放
    置在促銷商品之末尾，最新商品之前，該商品項下並標示「
    原價：350，會員價：300」等節，已為被告所不爭執，並有
    網路下載列印之資料1件在卷可憑（參臺北地檢署94年度偵
    字第6794號第26頁至第30頁），依該廣告之記載，94年1月
    31日當日「馬立強」藥品已非最新商品一節，堪認當日之前
    被告早已上網刊登「馬立強」販賣廣告。且被告於檢察官訊
    問時即供稱：馬立強藥品1盒約10公克，欲賣3,000元（參士
    林地檢署94年度偵字第8214號第28頁至第31頁），於本院訊
    問時亦供承：伊有貼貼紙，並在網路上刊登販賣「馬立強」
    之廣告，是以整盒販賣，一盒10包，一盒200到300元販賣（
    參本院卷第23頁背面）等語，另徵諸本件之查獲經過，益證
    被告確有調製、販賣「馬立強」藥品，而非僅供自己服用無
    訛，是被告於檢察官訊問時辯稱：上網係為做市場調查，看
    客戶反應，尚屬研發階段，還未開始販賣等語，嗣於原審審
    理時改稱：因伊曾就「馬立強」三個字申請商標，為避免遭
    主管機關認定無使用商標之事實，而遭撤銷，故而在網路上
    刊登廣告，非在販賣等語，顯不可採；（三）被告辯稱：伊
    經丁○○醫師介紹，向戊○○購入甲○○○○○，將之調製
    成「馬立強」藥品，戊○○曾出示甲○○○○○之檢驗證明
    ，其上記載該咖啡包未含Tadalafil、Caffe ine成分等語，
    核與證人戊○○於原審審理時所證：伊代美國友人趙伯祥兜
    售前述甲○○○○○，先由丁○○試吃認不錯後，經由丁○○之介紹，被告自93年7月間起購買甲○○○○○，而由伊
    轉寄3至5次，咖啡包每包售價80或100元，被告前後所購入
    共約10幾盒，金額合計4萬8,000元，被告告知購買前述咖啡
    之目的在調製「馬立強」中藥等語，及證人丁○○所證：93
    年間戊○○提供前述甲○○○○○由伊試吃，伊認口感不錯
    ，乃介紹被告購買開發製造保健食品，之前戊○○曾表示甲○○○○○不含威而剛成分，並出示檢驗報告佐證，伊為美
    國育英大學（Yuin Unive rsity）中醫醫學博士等語，大致
    雖同，並提出昭信科技顧問股份有限公司（簡稱昭信公司）
    92年12月2日、4日之檢驗結果報告書各1紙為佐證。惟查，
    昭信公司前述2件檢驗結果報告書之記載，檢體名稱固為「
    無敵咖啡Woody Coffee」，然實際所送驗之檢體內容及其成
    分是否確為本件扣案之甲○○○○○，並非無疑。又該2次
    檢驗結果為：未檢出昭信公司所列之208種西藥成分及鉛、
    汞、砷、鎘、銅等成分，細譯檢驗結果報告書所附之208 種
    西藥成分種類中，並無Tadalafil、Caffeine之記載，另核
    諸證人己○○（昭信公司實驗室主任）於本院審理時亦明確
    結證稱：伊公司所提供的208種西藥檢驗成分，不含Tadalaf
    il之成分等語在卷（參本院卷第79頁反面）。堪認上開2件
    檢驗均未針對該咖啡包是否含有Tadalafil、Ca ffeine成分
    一節加以檢驗，該2件檢驗報告自不得作為有利被告認定之
    依據。復查，扣案之甲○○○○○2盒，其內共有咖啡包13
    包，紙盒及咖啡包上所註明之成分：精提咖啡、糖、低脂奶
    精；紙盒及咖啡包上均另貼有藍色紙貼紙，該貼紙係以英文
    標示製造商公司名稱、地址、電話及傳真機號碼，然所標示
    之地址「No.32.Lane 427 Pate 1st.RdKaohsian g Taiwan
    R.O.C」，經查高雄並無該地址，經撕開該藍色紙貼紙，該
    紙盒該處印有完全相同文字，且無論紙盒抑咖啡包上均無衛
    生署或藥檢局之核准字號等情，亦經原審勘驗明確。是由甲○○○○○紙盒及咖啡包外觀觀之，其製造地究在國內或國
    外、製造商及製造地址為何，均有疑問。依其記載內容觀之
    ，表示係在高雄製造，然高雄並無該地址，加以遍觀該咖啡
    包及包裝盒全體，均無衛生署或藥檢局核准字號之記載，顯
    然標示不清。被告身為百年老店乙○○○○○負責人，丁○○復於原審法院審理時提出其為美國育英大學中醫學博士之
    學歷證件在卷可參，渠等對於食品、藥物之安全及衛生，自
    比一般人來得嚴謹及專業，斷無不重視相關標示之記載之理
    。況從甲○○○○○包裝上所載成分觀察，其僅為普通之咖
    啡，被告、丁○○二人竟稱甲○○○○○具有壯陽成分，且
    被告竟以每包80或100元遠超過一般咖啡包之高價向戊○○
    購入，應認被告、丁○○二人均明知甲○○○○○具有Tada
    lafil、Caffeine成分，而由被告購入調製成「馬立強」藥
    品，並在包裝上貼上「仁濟馬立強男人的自尊、驕傲，美國
    醫學博士丁○○醫師推薦」之貼紙後對外販賣，洵屬明確；
    （四）至於辯護人於本院聲請傳喚證人趙伯祥、曾憲吾，因
    本件證人戊○○、丁○○於原審審理時，對於被告製造之「
    馬立強」藥品來源，已經結證明確，且辯護人亦未提出該2
    證人詳細地址可供傳喚，本院審酌全案情節，認已無傳喚必
    要。又辯護人於本院另聲請將94年保管字第1806號、第2390
    號案卷內之扣押物，送請衛生機關檢驗是否為中藥牛樟芝、
    五子湯、靈芝，及蜂膠、牛樟芝混合藥物，因本件事證明確
    ，亦無送鑑定之必要，併此敘明。綜上各點，本件事證明確
    ，被告犯行堪以認定。
三、按行為後法律有變更者，適用行為時之法律。但行為後之法
    律有利於行為人者，適用最有利於行為人之法律，刑法第2
    條第1項定有明文，此條項之規定係規範行為後法律變更所
    生新舊法比較適用之準據法，本身尚無新舊法比較之問題。
    又法律變更比較時應就罪刑有關之共犯、未遂犯、連續犯、
    牽連犯、結合犯以及累犯加重、自首減輕、暨其他法定加減
    原因、與加減例等一切情形，綜其全部之結果，而為比較，
    並適用最有利於行為人之法律處斷；查本件被告行為後，刑
    法第28條關於共同正犯、第33條第5款關於罰金之最低數額
    、第55條後段關於牽連犯、第56條關於連續犯等規定，均於
    94年2月2日修正公布，並於95年7月1日起施行。而刑法第28
    條原規定：「二人以上共同實施犯罪之行為者，皆為正犯。
    」修正後改為：「二人以上共同實行犯罪之行為者，皆為正
    犯。」故關於共同正犯之規定，僅將法條原「實施」之規定
    改為「實行」，雖修正後「實行」之文義似有限縮共同正犯
    成立範圍，惟該法條立法理由明文包含共謀共同正犯在內，
    則修正前、後成立共同正犯之範圍相同，自應適用被告行為
    時之舊刑法規定。又刑法第33條第5款原規定：「罰金：一
    元以上。」而刑法分則編各罪所定罰金之貨幣單位原為銀元
    ，依現行法規所定貨幣單位折算新臺幣條例規定，銀元1元
    折算新臺幣3元，則修正前罰金最低數額應為新臺幣3元，惟
    該條款修正後改為：「罰金：新台幣一千元以上，以百元計
    算之。」修正後罰金最低數額變更為新臺幣1,000元，比較
    修正前、後之規定，修正後刑法第33條第5款所定罰金之最
    低數額，較修正前提高，自以修正前刑法第33條第5款之規
    定有利於被告。又刑法第56條原規定規定：「連續數行為而
    犯同一之罪名者，以一罪論。但得加重其刑至二分之一」，
    連續犯在本質上應屬數罪，僅係基於訴訟經濟或責任吸收原
    則之考量，而論以一罪，是以行為人若基於概括之犯意，而
    以連續數行為犯基本構成要件相同之罪名，依修正前刑法之
    規定，僅論以一罪，並就論處之最高刑度得加重至法定最高
    本刑二分之一。惟刑法修正後，將上開連續犯之規定刪除，
    原連續之數行為則應論以數罪，即應依刑法第51條之規定分
    論併罰。是以，比較新、舊法結果，仍應適用較有利於被告
    之行為時法律即舊法論以連續犯。又刑法第55條後段原規定
    規定：「犯一罪而其方法或結果之行為犯他罪名者，從一重
    處斷」，修正後之刑法刪除第55條關於牽連犯之規定。本案
    被告所犯各罪間具有牽連犯之關係，應依修正前即行為時之
    規定，應從一重處斷，對被告較有利。又按從刑，係附屬於
    主刑，不生比較輕重問題，最高法院24年上字第5292號判例
    可供參考，故本件從刑沒收之規定，應隨同主刑所適用之法
    律，據為沒收之依據，附此敘明。
四、按藥事法所稱藥品，係指左列各款之一之原料藥及製劑：一
    、載於中華藥典或經中央衛生主管機關認定之其他各國藥典
    、公定之國家處方集，或各該補充典籍之藥品。二、未載於
    前款，但使用於診斷、治療、減輕或預防人類疾病之藥品。
    三、其他足以影響人類身體結構及生理機能之藥品。四、用
    以配製前三款所列之藥品。又未經核准，擅自製造之藥品，
    為偽藥，藥事法第6條、第20條第1款分別定有明文。被告未
    經主管機關核准，擅自製造、販賣足以影響人類生理機能之
    「馬立強」藥品，核係違反藥事法第82條第1項之製造偽藥
    罪及同法第83條第1項之販賣偽藥罪。又前述甲○○○○○
    外觀標示不清，丁○○與被告比一般人更具專業判斷，丁○○先是介紹被告以遠超過一般咖啡包之價格購入作為原料研
    發新產品，復於被告調製「馬立強」藥品後，同意以其具有
    美國醫學博士之身分背景推薦不特定之社會大眾購買服用，
    且被告於檢察官並訊問時供稱：算是伊跟丁○○共同研發的
    ，伊負責調製，他負責審核等語（參94年度偵字第8214 號
    第30頁），丁○○與被告間就前揭製造、販賣「馬立強」藥
    品行為，顯具有犯意聯絡及行為分擔，均為共同正犯。被告
    先後多次製造、販賣偽藥犯行，均時間緊接，犯罪構成要件
    相同，顯均係基於概括之犯意反覆為之，均應依修正刪除前
    刑法56條連續犯之規定論以一罪，並加重其刑。又被告所犯
    前揭2罪間，有方法、目的之牽連關係，應依修正前刑法第
    55條前段牽連犯之規定，從一重之連續製造偽藥罪處斷。又
    按中華民國九十六年罪犯減刑條例業於96年7月4日公布，於
    同年月16日施行，而犯罪在中華民國96年4月24日以前者，
    除另有規定外，有期徒刑減其刑期2分之1，中華民國九十六
    年罪犯減刑條例第2條第1項第3款定有明文。查被告犯罪時
    間在96年4月24日以前，所犯雖係藥事法第82條第1項之罪，
    惟其宣告刑未逾有期徒刑1年6月，合於減刑條件，應依上開
    條例予以減刑。
五、原審認被告罪證明確予以論罪科刑，固非無見。惟未及依中
    華民國九十六年罪犯減刑條例之規定，就其宣告刑予以減刑
    ，尚有未合，又原審判決於新舊刑法為比較說明時，漏未就
    刑法第28條、第33條第5款為說明，亦有未合。被告上訴意
    旨以其不知其調製之「馬立強」食品內含有Tadalafil、Ca-
    ffeine等西藥成分，被告並無故意犯罪等語，雖無理由，惟
    原判決既有上開可議之處，自應由本院將原判決撤銷改判。
    爰審酌被告身為百年老店乙○○○○○之負責人，該店頗具
    盛名，一般民眾對之自是信賴有加，被告竟利用一般民眾對
    該店所販售物品率多習而不查之情況，製造摻加Tadalafil
    、Caffeine之西藥成分之「馬立強」藥品，並打著「經美國
    醫學博士丁○○醫師推薦」之名號對外販賣，上網刊登廣告
    ，對於廣大一般民眾之健康造成莫大影響，並參酌其犯罪手
    段、次數、品行、智識程度、所得利益，其犯罪後飾詞卸責
    ，迄無悔意，浪費訴訟資源，及所扣得之「馬立強」偽藥數
    量非多等一切情狀，量處如主文所示之刑及減得之刑示懲。
    又本件於94年1月31日扣案印有「仁濟馬立強男人的自尊、
    驕傲，美國醫學博士丁○○醫師推薦」字樣之硬紙盒1個（
    內含「馬立強」藥品鋁箔包3包），及同年7月21日扣案之塑
    膠瓶裝「馬立強」藥品20瓶、鋁箔裝「馬立強」藥品40包、
    鋁箔空包裝袋2個、甲○○○○○13包、鋁箔粉末包10包（
    參士林地檢署94年度保管字第2390號扣押物品清單編號1、2
    、4、7、5），均屬被告所有或供本件犯罪所用之物或供犯
    罪預備之物，均應依刑法第38條第1項第2款之規定併予宣告
    沒收。至94年1月31日扣案之玻璃瓶裝「馬立強」藥品1  瓶
    ，經送請藥檢局結果，未檢出Tadalafil、Caffeine等西藥
    成分（參臺北地檢署94年度偵字第6794號第16頁檢驗成績書
    ），參酌94年7月21日所扣案之「馬立強」藥品分屬塑膠瓶
    裝或鋁箔包裝，並無玻璃瓶裝，則94年1月31日扣案之玻璃
    瓶裝「馬立強」藥品1瓶，要係專供稽查人員查察之用，難
    認其為被告製造、販賣之偽藥，爰不為沒收之諭知，併此敘
    明。
據上論斷，應依刑事訴訟法第369條第1項前段、第364條、第299
條第1項前段，藥事法第82條第1項、第83條第1項，刑法第2條第
1項前段，第11條前段、修正前刑法第28條、第56條、第55條、
第33條第5款、刑法第38條第1項第2款，中華民國九十六年罪犯
減刑條例第2條第1項第3款、第7條，判決如主文。
本案經檢察官羅松芳到庭執行職務。
中    華    民    國    97    年    3     月    12    日
                  刑事第二十庭  審判長法  官  楊貴雄
                                      法  官  林銓正
                                      法  官  鄧振球
以上正本證明與原本無異。
如不服本判決，應於收受送達後十日內向本院提出上訴書狀，其
未敘述上訴之理由者並得於提起上訴後十日內向本院補提理由書
（均須按他造當事人之人數附繕本）。
                                      書記官  劉有志
中    華    民    國    97    年    3     月    12    日
附錄：本案論罪科刑法條全文
藥事法第82條第1項
製造或輸入偽藥或禁藥者，處10年以下有期徒刑，得併科新台幣
1 千萬元以下罰金。
藥事法第83條第1項
明知為偽藥或禁藥，而販賣、供應、調劑、運送、寄藏、牙保、
轉讓或意圖販賣而陳列者，處7年以下有期徒刑，得併科新台幣5
百萬元以下罰金。


司法院資訊處製作；財團法人民間司法改革基金會備份。
